臺灣高等法院臺中分院刑事判決　　　　　　　　　　九十一年度上訴字第五九三號
　　上　訴　人
　　即　被　告　甲○○
　　選任辯護人　劉叡輝
右上訴人即被告因違反槍砲彈藥刀械管制條例案件，不服臺灣臺中地方法院九十一年
度訴字第二三九號，中華民國九十一年三月十三日第一審判決（起訴案號：臺灣臺中
地方法院檢察署九十年度偵字第二一六五八號），提起上訴，本院判決如左：
    主      文
原判決撤銷。
甲○○未經許可，持有可發射子彈具有殺傷力之槍枝，處有期徒刑壹年貳月，併科罰
金新臺幣拾萬元，罰金如易服勞役，以新臺幣玖佰元即銀元佰元折算壹日。扣案之
改造仿SIG  SAUER廠半自動手槍製造之玩具手槍（槍枝管制編號：0000000000，含彈
匣壹個）壹把、口徑12GAUGE 制式霰彈拾顆，均沒收。
    事      實
一、甲○○為防身自衛之用，於民國八十九年九月間某日，在臺中縣潭子鄉○○路附
    近稻田旁之一家鐵工廠，向綽號「楊仔」之不詳姓名成年男子，以新臺幣（下同
    ）五萬元之代價，購得可發射子彈具有殺傷力之仿SIG SAUER 廠半自動手槍製造
    之玩具手槍，更換土造金屬槍管改造而成之槍枝一把（槍枝管制編號：00000000
    00，含彈匣一個）及土造子彈十一顆（其中六顆具有殺傷力），同時並以每顆五
    十元之代價，向該綽號「楊仔」之男子購得口徑GAUGE 制式霰彈三十顆，而未
    經許可，持有前開改造玩具手槍及子彈。嗣經警據報於九十年十一月二十九日下
    午七時許，持搜索票至甲○○位於臺中縣大里市○○里○○街三十七號住處執行
    搜索時當場查獲，並扣得前開改造玩具手槍一把（含彈匣一個）、土造子彈十一
    顆（經試射鑑驗僅六顆具有殺傷力）、制式霰彈三十顆，及槍套一個。
二、案經臺中市警察局第三分局報請臺灣臺中地方法院檢察署檢察官偵查起訴。
    理      由
一、訊據上訴人即被告甲○○對於右揭犯罪事實均坦承不諱，並有警員職務報告書一
    份、搜索票影本一份、搜索扣押筆錄影本一份、現場圖一份及照片十三張附於偵
    查卷可稽，復有扣案之改造玩具手槍一把（含彈匣一個）、土造子彈十一顆（經
    試射鑑驗僅六顆具有殺傷力）及制式霰彈三十顆可資佐證。前開槍彈經送內政部
    警政署刑事警察署鑑驗結果認：「送鑑九Ｏ改造手槍壹枝（槍枝管制編號000000
    0000），認係仿SIG SAUER 廠半自動手槍製造之金屬玩具手槍更換土造金屬槍管
    改造而成，機械性能良好，認具有殺傷力」；「送鑑子彈十一顆，其中五顆，認
    均係土造金屬彈殼加裝直徑約９ｍｍ之圓錐狀土造金屬彈頭而成；另六顆認均係
    土造金屬彈殼加裝直徑約９．ｍｍ之圓錐狀土造金屬彈頭而成；全部經試射結
    果，有六顆能擊發，認具有殺傷力，另五顆均未能擊發，認不具殺傷力」；「霰
    彈三十顆，認均係口徑GAUGE 之制式霰彈，認均具殺傷力」，此有該局九十年
    十二月二十日刑鑑字第二三一四七五號鑑驗通知書一份附於偵查卷，及九十一年
    五月七日刑鑑字第０九一００一００五八九號函附於本院卷可按。被告之自白核
    與事實相符，其罪證明確，犯行洵堪認定。
二、核被告所為，係犯槍砲彈藥刀械管制條例第十一條第四項之未經許可持有可發射
    子彈具有殺傷力之槍枝罪及同條例第十二條第四項之未經許可持有子彈罪。被告
    以一持有行為同時持有具殺傷力之改造玩具手槍及子彈，為想像競合犯，應依刑
    法第五十五條之規定從一重之未經許可持有可發射子彈具有殺傷力之槍枝罪處斷
    。原審法院因認被告罪證明確，而予論科，固屬有據；惟本件扣案之土造子彈十
    一顆，經本院函請內政部警政署刑事警察局以試射鑑驗結果，確有六顆能擊發而
    具殺傷力，已如前述，原判決認定被告持有具殺傷力之土造子彈為五顆，已有未
    合（此部分公訴意旨亦認被告持有具殺傷力之土造子彈為五顆，就此未被公訴意
    旨認屬具殺傷力之子彈部分，因與已起訴且經認定有罪部分，有想像競合犯之裁
    判上一罪關係，為起訴效力所及，本院自得併予審究）；又扣案之槍套一個，並
    非槍枝之通常附件，應屬槍枝以外獨立之物件，且非違禁物，原判決將之包含於
    本件扣案槍枝之一部分，併予沒收，亦有未當。被告上訴意旨請求將原判決撤銷
    ，從輕改判，即有理由，應由本院將原判決撤銷改判。爰審酌被告犯罪之動機僅
    在防身自衛，並未曾持本件槍彈實施任何不法行為，且所持為改造玩具手槍，犯
    罪情節尚非重大，又前無任何前科紀錄，且已覓有正當工作，此有臺灣高等法院
    被告全國前案紀錄表及員工職務證明書在卷可參，其因犯罪所生之危害亦非嚴重
    ，及其犯後坦承犯行，態度良好等一切情狀，量處如主文第二項所示之刑，並就
    罰金刑部分諭知易服勞役之折算標準。又槍砲彈藥刀械管制條例第十九條關於諭
    知強制工作之規定，業於九十年十一月十四日經公布刪除，並於同年月十六日起
    生效，是本件即無適用該法條之餘地。至扣案之改造玩具手槍一把（槍枝管制編
    號：0000000000，含彈匣一個）及制式霰彈三十顆，均係違禁物，應依刑法第三
    十八條第一項第一款之規定宣告沒收。至扣案之土造子彈十一顆，均經試射鑑驗
    ，其中六顆已擊發而不具子彈形式，另五顆因未能擊發認不具有殺傷力，依其現
    狀均非屬違禁物；而槍套一個，並非槍枝之配件，亦非違禁物，均不予諭知沒收
    ，併此敘明。
據上論斷，應依刑事訴訟法第三百六十九條第一項前段、第三百六十四條、第二百九
十九條第一項前段，槍砲彈藥刀械管制條例第十一條第四項、第十二條第四項，刑法
第十一條前段、第五十五條、第四十二條第二項、第三十八條第一項第一款，罰金罰
鍰提高標準條例第二條，現行法規所定貨幣單位折算新臺幣條例第二條，判決如主文
。
本案經檢察官乙○○到庭執行職務。
中      華      民      國　    九十一     年     七      月    十一　　日
                                臺灣高等法院臺中分院刑事第六庭
                                      審判長法　官　李  文  雄
                                  　　　法  官　陳　嘉　雄
                                      　　　法  官　邱　顯　祥
右正本證明與原本無異。
如不服本判決應於收受送達後十日內向本院提出上訴書狀，其未敘述上訴之理由者並
得於提起上訴後十日內向本院補提理由書（均須按他造當事人之人數附繕本）。
　　　　　　　　　　　　　　　　　　　　　　書記官  陳  桂  芬
中      華      民      國　    九十一     年     七      月    十二　　日
                                                                        Ｒ
